【裁判字號】    98,交聲,145
【裁判日期】    980123
【裁判案由】    交管條例聲異
【裁判全文】
臺灣板橋地方法院交通事件裁定         98年度交聲字第145號
原處分機關  交通部公路總局臺北區監理所蘆洲監理站
異  議  人
即受處分人  甲○○
                    國民
上列異議人即受處分人因違反道路交通管理處罰條例案件，對於
原處分機關於民國98年1 月9 日所為之北監蘆字第裁46-AX00000
00號處分聲明異議，本院裁定如下：
    主      文
原處分撤銷。
甲○○機器腳踏車駕駛人，不在規定車道行駛，處罰鍰新臺幣陸
佰元，並記違規點數壹點。
    理      由
一、原處分意旨略以：異議人即受處分人甲○○於民國97年12月
    10日上午8 時42分許，騎乘車牌號碼BPC-616 號重型機車，
    行經臺北市○○路607 號路口處，因有「機器腳踏車，不在
    規定車道行駛」之違規行為，經警當場拍照逕行舉發。嗣異
    議人不服舉發提出申訴，經原處分機關調查結果，仍認前開
    違規行為明確，乃依道路交通管理處罰條例第45條第13款規
    定，於98年1 月9 日以北監蘆字第裁46-AX0000000號號裁決
    書對異議人裁處罰鍰新臺幣（下同）600 元在案。
二、本件異議意旨略以：異議人於上開時間，騎乘車牌號碼BPC-
    616 號重型機車，行經舉發地點，該處路面並無快慢車道分
    線，且異議人已經盡量靠右行駛，係因號誌標線不明，致無
    所適從，為此聲明異議，請求撤銷原處分云云。
三、按機器腳踏車行駛之車道，應依標誌或標線之規定行駛；「
    禁行機車」標字，用以告示本車道禁止汽缸總排氣量未滿55
    0 立方公分之機器腳踏車通行，繪設於路段起點，路段過長
    時，得於路段中加繪之，道路交通安全規則第99條第1 項前
    段、道路交通標誌標線號誌設置規則第178 條第1 項分別定
    有明文。又機器腳踏車不在規定車道行駛者，處600 元以上
    1,800 元以下罰鍰，並記違規點數1 點，道路交通管理處罰
    條例第45條第13款、第63條第1項第1款復有明定。
四、經查：
（一）異議人即受處分人甲○○於97年12月10日上午8 時42分許
      ，騎乘車牌號碼BPC-616 號重型機車，行經臺北市○○路
      607 號路口處，經警當場拍照，逕行舉發「機器腳踏車，
      不在規定車道行駛」之違規等事實，為異議人所不爭執，
      並有舉發相片1 張、臺北市政府警察局舉發違反道路交通
      管理事件通知單1 紙及臺北市政府警察局士林分局98年1
      月6 日書函1 份在卷可查，應堪信實。
（二）異議人雖以前揭情詞置辯，然查，異議人當日騎乘普通重
      型機車行駛於「禁行機車」車道，且其行車路線緊鄰「禁
      行機車」之「行」字標字乙節，有舉發相片1 張在卷可查
      。另舉發地點路面經劃設有白虛線標線，用以分隔同向車
      道或作為行車安全距離辨識線乙情，亦有該相片可資佐證
      。則本件舉發地點「禁行機車」之標字清晰、完整，而路
      面白虛線標線雖稍有脫漆現象，然整體而言，仍可清楚辨
      認，一般騎士行經該處當可輕易辨別。異議人當日騎乘機
      車沿臺北市○○路由西往東方向行駛，理應注意該「禁行
      機車」標字及白虛線標線，而可遵循指示行車。詎異議人
      竟仍緊鄰「禁行機車」之「行」字標字行駛，其有「機器
      腳踏車，不在規定車道行駛」之違規行為甚明。從而，異
      議人上開所辯，應不足採。
五、綜上所述，異議人於前揭時、地，確有騎乘普通重型機車不
    在規定車道行駛之違規，堪予認定。原處分機關據此裁處異
    議人罰鍰600 元，固非無見。然本件既屬道路交通管理處罰
    條例第45條第13款所定之違規情形，依同條例第63條第1 項
    第1 款規定，即應併記違規點數1 點。原處分疏未注意，漏
    記違規點數，於法顯有違誤。是以本件聲明異議雖無理由，
    惟原處分既有如前所述之違誤，自應由本院予以撤銷，並依
    道路交通管理處罰條例第45條第13款、第63條第1 項第1 款
    之規定，自為裁罰如主文第2項所示，以期適法。
據上論斷，應依道路交通管理處罰條例第87條第2 項，道路交通
案件處理辦法第20條前段，裁定如主文。
中    華    民    國    98    年    1     月    23    日
                    交通法庭    法  官  謝梨敏
以上正本證明與原本無異。
如不服本裁定應於送達後5 日內向本院提出抗告狀。
                                書記官  翁子婷
中    華    民    國    98    年    1     月    23    日


司法院資訊處製作；財團法人民間司法改革基金會備份。
